臺灣臺中地方法院刑事判決　　　　　　　　　　　　　九十三年度訴緝字第三八號
　　公　訴　人　台灣台中地方法院檢察署檢察官
　　被　　　告　甲○○
右列被告因毒品危害防制條例案件，經檢察官提起公訴（九十二年度毒偵字第一四四
九號）及移
事實為有罪之陳述，受命法官於聽取當事人之意見後，由本院合議庭裁定改依簡式審
判程序審理，判決如左：
    主  文
甲○○施用第一級毒品，累犯，處有期徒刑柒月；又連續施用第二級毒品，累犯，處
有期徒刑伍月，扣案之第二級毒品安非他命小包（合計毛重壹點捌公克），沒收銷
燬之，另玻璃球吸食器及杓子各壹個，沒收之。應執行有期徒刑拾月，扣案之第二級
毒品安非他命小包（合計毛重壹點捌公克），沒收銷燬之，另玻璃球吸食器及杓子
各壹個，沒收之。
    事  實
一、甲○○前因竊盜、麻醉藥品管理條例、贓物、藥事法、過失致死等罪，經定應執
    行有期徒刑貳年伍月，並於民國（下同）八十八年九月六日執行完畢。又因施用
    毒品案件，經本院裁定送觀察勒戒後，認有繼續施用毒品之傾向，經送強制戒治
    一年，嗣停止戒治，並於九十一年六月十日交付保護管束期滿，經台中地方法院
    檢察署檢察官於九十一年六月二十日以九十一年度戒毒偵字第二七六號不起訴處
    分確定。詎甲○○復基於施用第一級毒品之犯意，於九十二年三月十三日，在台
    中市○○路一０五之十五號四樓之四租住處，以將海洛因滲入香煙之方式，非法
    施用第一級毒品海洛因一次；又另行起意，自九十二年三月十三日起至九十三年
    一月九日止，在其前揭租住處，以將第二級毒品安非他命置於玻璃吸食器內，再
    以火燒烤，吸食所產生之霧化氣體之方式，非法施用第二級毒品安非他命多次。
    嗣分別為警於九十二年三月十三日二十二時五十分許，在台中市○○路一０六號
    及於九十三年一月九日十五時三十分許，在台中市○○路五十八號處查獲，並於
    九十三年一月九日該日扣得甲○○所有之第二級安非他命三小包（合計毛重一點
    八公克）及其所有供施用毒品安非他命所用之玻璃吸食器及杓子各一個。
二、案經台中市警察局第五分局報請台灣台中地方法院檢察署檢察官偵查起訴及移送
    併案審理。
    理  由
一、訊據被告對於在右揭時、地施用第一級毒品海洛因及連續施用第二級毒品安非他
    命之事實均坦承不諱，且其分別於九十二年三月十三日及九十三年一月九日為警
    查獲時所採之尿液經送檢驗結果，於九十二年三月十三日該日分別呈嗎啡及安非
    他命之陽性反應，另於九十三年一月九日該日則呈安非他命陽性反應，此有中山
    醫學大學附設醫院藥物濫用檢測中心及台中縣衛生局檢驗尿水報告書各一份在卷
    可稽，並有第二級毒品安非他命三小包及玻璃吸食器、杓子各一個扣案可稽。足
    認被告之自白與事實相符。又被告因施用毒品案件，經本院裁定送觀察勒戒後，
    認有繼續施用毒品之傾向，經送強制戒治一年，嗣停止戒治，並於九十一年六月
    十日交付保護管束期滿，經台中地方法院檢察署檢察官於九十一年六月二十日以
    九十一年度戒毒偵字第二七六號不起訴處分確定等情，亦有台灣高等法院被告全
    國前案紀錄、台灣台中地方法院檢察署刑案資料查註紀錄表及不起訴處分書各一
    份附卷可稽。本件事證明確，被告犯行洵堪認定，應依法論科。
二、查被告於施用海洛因之行為後，毒品危害防制條例已於九十二年七月九日修正公
    布，並自九十三年一月九日起施行生效；而被告前已有強制戒治執行完畢釋放，
    並經檢察官為不起訴處分確定之紀錄，不論依照修正前或修正後之毒品危害防制
    條例規定，均應依法論科，且因施用第一級毒品之法定刑，於修正前、後並無變
    更，而不生新法或舊法較有利於被告之問題，依刑法第二條第一項前段及修正後
    毒品危害防制條例第三十五條第一項第三款規定，自應適用裁判時之法律即修正
    後之毒品危害防制條例論處；至於被告施用第二級毒品安非他命部分，其施用之
    日已延續至新法實施之後，自亦應適用裁判時之法律即修正後之毒品危害防制條
    例論處。是以，核被告所為，係犯毒品危害防制條例第十條第一項施用第一級毒
    品罪及第二項施用第二級毒品罪。被告為供施用而持有第一、二級毒品海洛因及
    安非他命，其持有之低度行為，已各為施用之高度行為所吸收，均不另論罪。被
    告多次施用第二級安非他命之犯行，時間緊密，犯意概括，所犯構成要件相同，
    為連續犯，依刑法第五十六條規定，以一罪論，並加重其刑。又被告前因竊盜、
    麻醉藥品管理條例、贓物、藥事法、過失致死等罪，經定應執行有期徒刑貳年伍
    月，並於八十八年九月六日執行完畢，有臺灣臺中地方法院檢察署刑案資料查註
    紀錄表一件可佐，其於有期徒刑執行完畢後五年內再犯有期徒刑以上之二罪，均
    為累犯，其中施用第二級毒品部分依法遞加重其刑，施用第一級毒品部分則加重
    其刑。又被告所犯施用第一級毒品與連續施用第二級毒品二罪，犯意各別，犯罪
    構成要件亦不相同，應分論併罰。爰審酌被告前因施用毒品犯行甫經判刑確定，
    竟又再購買毒品海洛因、安非他命並施用不輟，無視於毒品對於自身健康之戕害
    及國家對於杜絕毒品犯罪之禁令，惡性非輕，然本院斟酌被告犯後坦承悔過之表
    現，本於煙毒犯罪人亦為「病人」考量，其施以長時間戒治處遇，與煙毒犯罪科
    以刑罰之「特別預防」機制，尚無不同，量刑不宜過重等一切情狀，量處如主文
    所示之刑，並定其應執行之刑。末查，扣案之第二級安非他命三小包（合計毛重
    一點八公克），為毒品危害防制條例第二條第二項第二款所指之毒品，應依同條
    例第十八條第一項前段規定，不問屬於犯人與否，諭知沒收銷燬之；另玻璃吸食
    器及杓子各一個，為被告所有供其施用安非他命所用之物，業據被告供承在卷，
    爰依刑法第三十八條第一項第二款沒收之。
三、至於移送併案審理部分（九十三年度毒偵字第一八九號）即被告於事實欄之九十
    二年三月十三日以外之時、地，另有施用第二級毒品安非他命多次部分，雖未據
    起訴，惟與起訴有罪部分，具有連續犯關係，屬於裁判上一罪，自亦在本院審理
    之範圍，附此敘明。
據上論斷，應依刑事訴訟法第二百七十三條之一第一項、第二百九十九條第一項前段
，（修正後）毒品危害防制條例第十條第一項、第二項、第二十三條第二項、第十八
條第一項、第三十五條第一項第三款，刑法第十一條前段、第二條第一項前段、第五
十六條、第四十七條、第五十一條第五款、第三十八條第一項第二款，判決如主文。
中        華        民      國    九十三    年    三    月    二    日
                             臺灣臺中地方法院刑事第十二庭
                                      法  官  吳  進  發
右正本證明與原本無異。
如不服本判決，應於判決送達後十日內向本院提出上訴狀，上訴於臺灣高等法院臺中
分院( 須附繕本 )。
                                      書記官
中    華    民    國      九十三      年       三      月     二    日
